臺灣高等法院刑事裁定　　　　　　　　　　　　　　九十一年度交抗字第二一五號
　　抗　告　人
　　即受處分人　甲○○
右抗告人因違反道路交通管理處罰條例案件，不服臺灣臺北地方法院中華民國九十一
年二月二十六日裁定（九十年度交聲字第九八三號），提起抗告，本院裁定如左：
    主  文
抗告駁回。
    理  由
一、按汽車駕駛人行經有燈光號誌管制之交岔路口闖紅燈者，處新臺幣（下同）一千
    八百元以上五千四百元以下罰鍰，並記違規點數三點，道路交通管理處罰條例第
    五十三條、第六十三條第一項第三款，分別定有明文。又違反道路交通管理事件
    統一裁罰標準及處理細則第二條暨附表規定，駕駛小型車違反道路交通管理處罰
    條例第五十三條者，至少應處以罰鍰二千七百元。
二、原裁定略以：受處分人甲○○所有車號Ｈ２—３９６號營業小客車，於民國九十
    年七月十五日三時四十五分許，在臺北縣板橋市○○○路、重慶路口闖紅燈，適
    遇臺北縣警察局板橋分局交通分隊（下稱舉發機關）警員發覺，指揮攔停，當場
    掣單舉發，受處分人雖依限申訴，原處分機關移請舉發機關查處結果，仍認受處
    分人確有前揭違規行為無訛，爰依法裁罰二千七百元，並記違規點數三點。受處
    分人聲明異議雖辯以：伊通過路口後遇黃燈即減速停車，又為免妨礙行車動線，
    乃駛離停止點等語。惟查：(一)交通警察掣單舉發違反道路交通管理處罰條例所列
    違規事實，本質上為行政處分，係公務員基於職務上權力，依法就特定具體事件
    所為具公法上效果之單方面行政行為，基於公務員為公法上行為具有公信力之原
    則，該行政行為當可被推定為真正，其據以依法處分之事實認定亦為正確無誤，
    因受處分人未能提出證據以資證明其確未違規，並無可採；(二)依舉發機關查處結
    果，受處分人於舉發時地，管制燈號已轉換為紅燈之狀況下仍強行闖越紅燈，始
    被舉發等事實，亦經舉發機關向原處分機關函覆在案，有舉發機關九十年八月十
    六日板警行裁字第二○○七○號函影本一份，附卷可參。綜上，本件事證明確，
    受處分人前揭違規事實，堪以認定。從而，原處分機關依法裁罰，並無不當，本
    件異議為無理由，予以駁回。
三、本院經核閱有關卷證，認原裁定並無不當。受處分人抗告意旨略以：原審要求伊
    提出證據證明確未違規，未考慮現狀（實）上的採證可能性，亦未對伊所提異議
    內容及附圖加以判別可能性，僅依舉發單位函覆認定，認事用法顯有可議，亦請
    舉發單位提出具體證據，以為公平原則云云。經查，按行車管制號誌圓形黃燈用
    以警告車輛駕駛人及行人，表示紅色燈號即將顯示，屆時將失去通行路權，此觀
    道路交通標誌標線號誌設置規則第二百零六條第四款規定甚明，故駕駛人於行經
    有號誌交岔路口，本應注意行駛方向號誌之燈號，遇黃燈時，依道路交通標誌標
    線號誌設置規則第二百三十一條規定，行車管制號誌之黃色燈號時間於行車速限
    時速五十公里以下，黃燈時間僅三秒鐘，而本件違規地點在市區，速限為時速五
    十公里以下，且黃燈時間極短，尤應衡量能否穿越路口。查依卷存受處分人向裁
    決所申訴理由所附自繪現場簡圖顯示，現場為四叉路口，路口距離較長，而依受
    處分人申訴理由所載，已自承其至重慶路口時燈號轉為黃燈，至停放位置即四叉
    路口之交會點時，前行館前東路之路口號誌已轉為紅燈，足見受處分人不視前行
    館前東路路口之燈號黃燈將轉為紅燈，未過路口，紅燈將現，已無法迅速通過路
    口，仍貿然搶行前進，其有於行經有燈光號誌管制之交岔路口闖紅燈之事實，至
    為明灼。原法院未審酌受處分人異議內容，雖有未洽，但受處分人違規事證，業
    如前述，原裁定駁回其異議，亦無不合。從而，本件抗告，應認無理由，予以駁
    回。
據上論斷，應依道路交通案件處理辦法第二十六條、刑事訴訟法第四百十二條，裁定
如主文。
中      華      民      國     九十一     年     三     月      二十二  日
                              臺灣高等法院刑事第五庭
                                  審判長法  官  曾  德  水
                                        法  官  蘇  素  娥
                                        法  官  楊  貴  雄
右正本證明與原本無異。
不得再抗告。
                                        書記官  林  淑  貞
中      華      民      國     九十一     年     三     月      二十二  日
